Inventaris van het archief van het Nederlandse Gezantschap, later Ambassade in de Verenigde Staten van Amerika te Washington DC, (1912) 1940-1954
Nationaal Archief, Den Haag
- Archief van mr. Ch.J.H. Daubanton als lid van de Raad van Toezicht van de Netherlands Purchasing Commission te New York, 1942-1945 (1994), 1
  - Rapport van H. Merhottein, hoofd van de IV e afdeling van het ministerie van Koloniën, gericht aan de minister van Koloniën inzake een onderzoek naar de verdeling over de departementen van de algemene onkosten van de NPC, 1944; 3535; 1 omslag
  - Stukken betreffende de te hoge prijzen van goederen geleverd aan de NPC door de firma Lindeteves Inc., 1943-1944; 3536; 1 omslag
  - Rapport van L.F. Jansen, accountant-generaal van Nederlandsch-Indië, gericht aan de voorzitter van de NPC, E.C. Zimmerman inzake een geschil tussen de KLM en de NPC over de KLM aan de NPC berekende kosten, 1944; 3537; 1 omslag
  - "Verslag van de Nederlandsche Aankoop Commissie te New York over haar bemoeienissen met 'gestrande goederen' gedurende het tijdvak maart 1942 tot en met december 1943", 1944; 3538; 1 omslag
  - "Nota van de Nederlandsche Aankoop Commissie te New York naar aanleiding van het verslag van de Buitengewone Algemene Rekenkamer over de periode 1 juli 1943 - 31 december 1943", 1944; 3539; 1 omslag
  - Notities van mr CH.J.H. Daubanton naar aanleiding van enkele rapporten van de Gouvernements-Accountantsdienst van Nederlandsch-Indië voor Amerika, 1944; 3540; 1 omslag
  - "Transfer Coördinatie Afdeeling. Rapport per 31 december 1943", rapport inzake de werkzaamheden van de transfer Coördinatie Afdeling van de NPC, 1944; 3541; 1 omslag
  - Rapport van de NPC inzake de afrekening van in Australië gestrande goederen, 1944; 3542; 1 omslag
  - Rapport van mr. H.G. Wolf inzake 'reverse land lease' in Suriname en op Curaçao, 1944; 3543; 1 omslag
- Oude toegang, 2.
  - Plaatsingslijst van de eerdere bewerking van het archief van mr. Ch.J.H. Daubanton als lid van de Raad van Toezicht van de Netherlands Purchasing Commission te New York, 1942-1945, 1994; 3544
- Archief van de Persafdeling, 3.
  Zie voor het archief van de Persafdeling toegang 2.05.117 (Code-Archief Buza) waar deze -foutief- in is opgenomen